【裁判字號】    97,消債清,21
【裁判日期】    970828
【裁判案由】    清算事件
【裁判全文】
臺灣板橋地方法院民事裁定            97年度消債清字第21號
聲  請  人  甲○○
代  理  人  張文寬律師
上列聲請人因消費者債務清理事件，聲請清算，本院裁定如下：
    主  文
聲請駁回。
聲請程序費用由聲請人負擔。
    理  由
一、按債務人對於金融機構因消費借貸、自用住宅借款、信用卡
    或現金卡契約而負債務，在聲請更生或清算前，應提出債權
    人清冊，以書面向最大債權金融機構請求協商債務清償方案
    並表明共同協商之意旨；債務人與金融機構協商成立者，不
    得聲請更生或清算，但因不可歸責於己之事由，致履行顯有
    重大困難者，不在此限；本條例施行前，債務人依金融主管
    機關協調成立之中華民國銀行公會會員辦理消費金融案件無
    擔保債務協商機制與金融機構成立之協商，準用前項之規定
    ，消費者債務清理條例第151 條第1 項、第5 項、第6 項分
    別定有明文。又聲請更生或清算不合程式或不備其他要件者
    ，法院應以裁定駁回之，但其情形可以補正者，法院應定期
    間先命補正，復為同條例第8 條所明定。
二、本件聲請意旨略以：聲請人前曾與臺新國際商業銀行成立協
    商，惟有不可歸責於己之事由致履行有重大困難，且其無擔
    保或無優先權之債務總額未逾新臺幣1,200 萬元，復未經法
    院裁定開始更生程序或宣告破產，爰聲請清算云云。惟按消
    費者債務清理條例第151 條第6 項所指「本條例施行前，債
    務人依金融主管機關協調成立之中華民國銀行公會會員辦理
    消費金融案件無擔保債務協商機機制與金融機構成立之協商
    」，係指債務人對於金融機構因消費借貸、信用卡或現金卡
    等契約而負債務，曾以書面向最大債權金融機構請求「共同
    協商」債務清償方案並協商成立而言，並不包含債務人與各
    金融機構成立「個別協商」之情形。查聲請人固主張其先前
    曾與臺新國際商業銀行成立協商，並提出協議書影本1 件為
    憑；惟觀之該協議書之內容可知，聲請人係就其對臺新國際
    商業銀行所負之現金卡、信用卡及信用卡貸款債務成立「個
    別協商」，非屬消費者債務清理條例第151 條第6 項所指與
    全體金融機構債權人成立之「共同協商」，此由聲請人所提
    出財團法人金融聯合徵信中心97年5 月2 日綜合信用報告中
    「是否參與銀行公會債務協商」欄註記「N 」（否）一節亦
    可明悉。從而，本件債務人聲請清算，顯未遵循消費者債務
    清理條例第151 條第1 項規定先行與金融機構協商債務，且
    上開欠缺又屬無從補正，依首揭說明，自應駁回其清算之聲
    請，爰裁定如主文。
中    華    民    國    97    年    8     月    28    日
                  民事第三庭    法  官  王瑜玲
上為正本係照原本作成
如不服本裁定，應於裁定送達後10日內，以書狀向本院提出抗告
，並繳納抗告費新臺幣1,000 元。
中    華    民    國    97    年    8     月    28    日
                                書記官  黃美雲


司法院資訊處製作；財團法人民間司法改革基金會備份。
